臺灣臺南地方法院民事判決
110年度訴字第463號
原      告  臺灣產物保險股份有限公司台南分公司

法定代理人  蘇文志  
訴訟代理人  陳冠宏  
被      告  黃鴻文  

上列當事人間請求侵權行為損害賠償事件，經本院於民國110年8
月9日言詞辯論終結，判決如下：
    主  文
被告應給付原告新臺幣壹佰柒拾陸萬肆仟玖佰元，及自民國一一
０年三月三十一日起至清償日止，按週年利率百分之五計算之利
息。
訴訟費用由被告負擔。
    事實及理由
一、原告起訴主張：
　 被告於民國108年04月05日23時許，基於意圖為自己不法之所
   有，竊取停放於臺南市永康區中正三街旁(美優實業停車場）
   ，由原告所承保為訴外人李昭進所有之9228-G2號自用小客車
   (下稱系爭小客車)。案經臺南市政府警察局永康分局鹽行派
   出所受理處理在案，被告對此竊盜行為應負損害賠償責任。
   系爭小客車遭被告竊盜後，業經原告依約給付被保險人汽車
   竊盜損失保險金新臺幣(下同)1,764,900元後，爰依民法第18
   4條1項前段、保險法第53條規定，提起本件訴訟等語。並聲
   明：如主文第1項所示。
二、被告則以：
　　伊並無竊取系爭小客車，係李昭進將系爭小客車鑰匙先放置
    於前車輪上，叫伊去拿鑰匙，再將系爭小客車開去高鐵站，
    交付與李昭進之友人開走。伊並無竊取系爭小客車之意圖，
    若欲竊取系爭小客車，豈會以騎乘自己之摩托車且未變裝之
    方式為之等語抗辯。並聲明：原告之訴駁回。
三、得心證之理由：　　　　
  ㈠因故意或過失，不法侵害他人之權利者，負損害賠償責任，
    民法第184條第1項前段定有明文。
  ㈡本件原告主張系爭小客車遭被告竊取，業已賠償李昭進汽車
    竊盜損失保險金1,764,900元之事實，業據其提出臺南市政
    府警察局車輛協尋電腦輸入單、汽（機）車竊盜出險通知書
    、車輛異動登記書、任意險理賠計算書、臺灣銀行匯款證明
    等為證（見補字卷第19頁、第31頁至第39頁），是原告主張
    上開之事實，堪信為真實。
  ㈢被告固抗辯，伊並無竊取系爭小客車之故意，係受李昭進指
    示，將系爭小客車交付與李昭進之友人等語。惟觀諸證人李
    昭進於本院審理時證述：伊不認識被告，亦無請被告將系爭
    小客車駕駛至臺南高鐵站等語（見本院卷第286頁、第287頁
    ）。且被告與李昭進間並無任何聯繫資料，有臺灣大哥大資
    料查詢資料在卷可查（見108年度偵字第14160號卷第21頁至
    第23頁）。難認被告抗辯其依李昭進之指示，將系爭小客車
    駕駛至臺灣高鐵站時，曾以公共電話撥打給李昭進一節為真
    實。另系爭小客車遭被告竊取之際，系爭小客車停放處之監
    視器畫面，因距離過遠，無法看出被告乃自系爭小客車右前
    車輪拿取鑰匙開啟系爭小客車車門，是被告抗辯其乃依李昭
    進之指示，自系爭小客車右前車輪拿取鑰匙，亦難信為真實
    。又觀諸被告於108年4月5日騎乘007-JPM至臺南市永康區新
    中街與新民街口時，身穿素色外衣，停車進入騎樓後，換裝
    走出，將穿著之淺色上衣脫下收起，身穿改為黑底白色條紋
    手臂外套等情，有照片為證（見警卷第43頁至第45頁），被
    告上開所為，顯與一般竊盜犯，為免他人發覺其竊盜犯行，
    進行行竊前，先行變裝，再徒步走入系爭小客車停車處竊取
    系爭小客車，以免他人察覺之行徑相符，倘如被告所抗辯其
    因受李昭進之指示前往駕駛系爭小客車，何以需先進行變裝
    ，以免他人察覺。顯見，被告確有行竊系爭小客車之意圖等
    情無訛。是被告抗辯其無竊取之故意，係屬無據，自非可採
    。
  ㈣被保險人因保險人應負保險責任之損失發生，而對於第三人
    有損失賠償請求權者，保險人得於給付賠償金額後，代位行
    使被保險人對於第三人之請求權；但其所請求之數額，以不
    逾賠償金額為限。保險法第53條第1項設有明文。本件原告
    依據其與李昭進之保險契約，實際賠付之金額為1,824,900
    元，有任意險理賠計算書附卷可查（見補字卷第37頁），原
    告請求被告應賠償之金額1,764,900元，尚未逾上開賠付金
    額，依前揭規定，自得於給付範圍內，代位行使李昭進對被
    告之損害賠償請求權，是原告請求被告賠償1,764,900元，
    於法即屬有據。
四、綜上所述，本件原告依民法第184條第1項前段規定及保險法
    第53條第1項規定，請求被告給付其1,764,900元，及自起訴
    狀繕本送達被告翌日（即110年3月31日）起至清償日止，按
    週年利率百分之5計算之利息，為有理由，應予准許。
五、本件事證已臻明確，兩造其餘攻擊防禦方法及舉證，經審酌
    後均與判決結果不生影響，爰不一一論述，附此敘明。
六、訴訟費用負擔之依據：依民事訴訟法第78條
中　　華　　民　　國　　110 　年　　9 　　月　　 6　　日
                  民事第四庭    法  官　葉淑儀  
以上正本係照原本作成。
如對本判決上訴，須於判決送達後20日內向本院提出上訴狀。
如委任律師提起上訴者，應一併繳納上訴審裁判費。
中　　華　　民　　國　　110 　年　　9 　　月　　 6　　日
                                書記官　許榮成